【裁判字號】    95,勞執,2
【裁判日期】    950427
【裁判案由】    裁定准予強制執行
【裁判全文】
臺灣臺南地方法院民事裁定               95年度勞執字第2號
聲  請  人  乙○○
相  對  人  誼興工程有限公司
                        號
法定代理人  甲○○
上列當事人間聲請裁定准予強制執行事件，本院裁定如下：
    主  文
兩造於民國95年1月13日在台南縣政府成立「相對人應給付聲請
人職災賠償金新台幣壹佰萬元」部分之勞資爭議調解，准予強制
執行。
聲請程序費用由相對人負擔。
    理  由
一、本件聲請意旨略以：聲請人係受僱於相對人之勞工黃佛光之
    家屬，嗣因黃佛光於民國94年7月23日因工作中更換風管時
    ，不慎自廠房屋頂掉下，腦部嚴重受創不幸於同年7月28日
    死亡，兩造乃於民國95年1月13日在台南縣政府因勞資爭議
    事件而成立「資方 (即相對人)願意給付勞方家屬 (即聲請
    人)職災賠償金新台幣 (下同)1,000,000 元，由資方於95年
    2 月20日先行給付現金220,000元，其餘分1年 (95年3月20
    日至96年2月20日)每月給付65,000元。資方開具第一銀行麻
    豆分行本票，由勞方家屬於95年1月13日下午5點以前至公司
    領取。資方應依約定按期給付賠償金額給勞方之遺屬，期間
    如有1期未給付，視同賠償給付1次到期。調解成立」之調解
    內容。茲因相對人迄未履行其應給付職災賠償金之義務，依
    調解內容，相對人賠償義務全部到期，爰依法就兩造所成立
    上開關於相對人應給付聲請人職災賠償金1,000,000元之勞
    資爭議調解部分，聲請裁定准予強制執行等語。
二、按勞資爭議經調解成立或仲裁者，當事人之一方不履行其義
    務時，他方當事人得向該管法院聲請裁定強制執行；又前條
    之聲請強制執行，非有左列各款情形之一者，法院不得為駁
    回之裁定：一調解或仲裁內容，係使當事人為法律上所禁止
    之行為者。二調解或仲裁內容，與爭議標的顯屬無關或性質
    不適於強制執行者。三依其他法律不得為強制執行者。四違
    反本法調解、仲裁之規定者，勞資爭議處理法第37條第1項
    、第38條分別定有明文。
三、經查：聲請人之前開主張，已據提出台南縣政府勞資爭議調
    解紀錄影本1份、銀行本票及其退票理由單各2紙、本票11紙
    為證，並經本院調取上開勞資爭議調解案件卷宗核閱無訛，
    有台南縣政府95年4月25日府勞關字第0950083843號函及所
    附系爭勞資爭議調解卷宗可憑，堪信為真實。而兩造在台南
    縣政府成立之前開調解，亦查無勞資爭議處理法第38條各款
    規定所示情形。從而，聲請人依勞資爭議處理法第37條第1
    項規定，請求就兩造於95年1月13日在台南縣政府成立「相
    對人願意給付聲請人職災賠償金1,000,000元」部分之勞資
    爭議調解部分，准予強制執行，為有理由，應予准許。
四、依非訟事件法第21條第2項，民事訴訟法第78條，裁定如主
    文。
中    華    民    國    95    年    4    月    27    日
                  民事第四庭    法  官  高榮宏
以上正本證明與原本無異
如不服本裁定應於送達後10日內向本院提出抗告狀，並應繳納抗
告費新台幣45元整。
中    華    民    國    95    年    4    月    27    日
                                  書記官  林清薰


司法院資訊處製作；財團法人民間司法改革基金會備份。
